台灣新竹地方法院刑事裁定　　　　　　　　　　　　　九十一年度撤緩更字第二號
　　聲　請　人　臺灣新竹地方法院檢察署檢察官
　　受　刑　人　甲○○
右列受刑人因搶奪案件（本院九十年度訴字第一四一號），經檢察官聲請撤銷緩刑之
宣告（九十一年度執聲字第六四號），嗣受刑人不服本院於民國九十一年三月八日所
為第一審裁定（九十一年度撤緩字第十六號）提起抗告，經臺灣高等法院撤銷原裁定
發回（九十一年度抗字第一七九號），本院更為裁定如左：
    主  文
聲請駁回。
    理  由
一、聲請意旨以：受刑人甲○○因犯搶奪罪，前經本院於民國九十年八月三十一日以
    九十年度訴字第一四一號刑事判決，處有期徒刑六月，並諭知易科罰金之折算標
    準及緩刑五年，緩刑期內付保護管束，於九十年九月二十四日確定，然經傳喚並
    拘提均無著，無法執行保護管束，已合於刑法第九十三條及保安處分執行法第七
    十四條之三所定撤銷緩刑宣告之原因，爰依刑事訴訟法第四百七十六條聲請准予
    撤銷緩刑之宣告等語。
二、經查：
（一）受刑人甲○○先前所居住門牌號碼為新竹市○○路一八０巷十七號三樓之建物
      及其基地（坐落新竹市○○段一二二六、一二三四、一二三五地號，權利範圍
      均為五十分之一），因遭抵押權人保證責任新竹市第五信用合作社聲請強制執
      行，經本院囑託新竹市地政事務所於八十九年十二月六日為查封登記，於九十
      年一月三日由本院書記官督同執達員至上址查封受刑人所有之不動產，並於九
      十年七月七日發給買受人徐玉珍權利移轉證書，七月十七日發函命受刑人於十
      五日內自行將上開不動產點交與買受人接管，而買受人與占有人協議於九十年
      九月三十日以前搬離上址，將房地點交予買受人，執行程序業已終結之事實，
      業經本院調閱八十九年度執字第七一三三號清償借款卷宗，查明無訛，並影印
      新竹市地政事務所八十九年十二月八日（八九）新地登字第一一四０八號函文
      、查封筆錄、本院九十年七月十七日新院錦執武字第七一三三號執行命令、不
      動產權利移轉證書、點交切結書等件附卷可資參照。
（二）受刑人於本院調查時陳稱，九十年十月間之前已由上址搬遷，搬遷之前，是和
      三個小孩以及前妻陳寶珍住在一起，搬到竹北以後，已經沒有任何家人住在上
      址等情，核與證人陳寶珍證稱九十年九月二十八日自新竹市○○路的房子搬走
      ，搬走之後沒有人留在民生路的住處，因當時要選市長，所以戶籍沒有遷走等
      語，及證人即買受人徐玉珍證述點交的過程並未發生問題一節相符。受刑人雖
      於九十一年二月七日始將戶籍遷入新竹縣竹北市縣○○路一三五巷二十二號，
      有法務部戶役政聯結作業系統查詢資料在卷可查，然由前述證據，已足以證明
      受刑人、其前妻陳寶珍及三名子女確於九十年九月二月二十八日自新竹市○○
      路一八０巷十七號三樓之建物搬遷。
（三）聲請人雖曾傳喚受刑人於九十年十月二十九日、九十年十二月五日到案執行保
      護管束，並分別於九十年十月二十五日、九十年十一月二十六日寄存送達於新
      竹市○○路一八０巷十七號三樓，然依前所述，受刑人已因房屋遭查封、拍賣
      而於檢察官執行保護管束之前搬離新竹市○○路一八０巷十七號三樓之住處，
      以致未能收受傳票，至於卷附新竹市警察局第二分局偵查員張日興於九十一年
      十二月二十七日出具之報告書所記載「被居人甲○○，業經本分局於九十年十
      二月十九、二十一、二十三日，派員按址前往查拘，惟均未拘獲，經詢問其家
      人稱被拘人甚少回家，不知其在外活動情形」，然與前開證人之證詞及民事執
      行卷宗所附證據不符，且參以臺灣新竹地方法院檢察署九十年執保字第二一二
      號執行卷宗及本院八十九年度執字第七一三三號民事執行卷宗內所附之送達回
      證之記載，送達人員均未曾會晤本人亦無受領文書之同居人或受僱人，而係以
      寄存送達之方式送達，是以尚難僅據報告書所載「經詢問其家人稱被拘人甚少
      回家」一節即認定受刑人及其家人於斯時尚未自上址搬遷。
（四）按依一定事實，足認以廢止之意思離去其住所者，即為廢止其住所。民法第二
      十四條定有明文。又所謂「一定事實」，應包含各項因素及當事人所公開表示
      之意思，非以戶籍登記為限（王澤鑑教授著民法總則再版第一百零二頁參照）
      。本件受刑人既已因房屋遭查封，經過本院之拍賣程序將原來居住之房地售予
      徐玉珍，並有離去之事實，顯見其確有廢止新竹市○○路一八０巷十七號三樓
      住所之意思。
三、按受保護管束人違反保安處分執行法第七十四條之二各款情形之一，情節重大者
    ，檢察官得聲請撤銷保護管束或緩刑之宣告，保安處分執行法第七十四條之三固
    定有明文。然依上所述，受刑人因房地遭拍賣而離去原住所，聲請人於受刑人廢
    止上開住所後，仍將文書送達於已廢止之住所，且該址亦非聲請人之居所，難認
    經合法傳喚及拘提之程序，故受刑人在不知情下未依期前去報到，實非故意避匿
    不遵期接受保護管束，顯與保安處分執行法第七十四條之三規定之「情節重大」
    要件有間。是本件聲請於法即有未合，應予駁回。
四、爰依刑事訴訟法第四百七十六條，裁定如主文。
中      華      民      國    九十一    年      六      月     十四     日
                              臺灣新竹地方法院刑事第二庭
                                    法    官  雷  雅  雯
右正本證明與原本無異。
如不服本裁定，應於裁定送達後五日內向本院提出抗告狀。
                                    書 記 官  汪  淑  菁
中      華      民      國    九十一    年      六      月     十四     日
